【裁判字號】    96,訴,2576
【裁判日期】    970201
【裁判案由】    違反毒品危害防制條例
【裁判全文】
臺灣彰化地方法院刑事判決              96年度訴字第2576號
公  訴  人  臺灣彰化地方法院檢察署檢察官
被      告  甲○○
                      號
                    現另案在彰化監獄執行中
上列被告因違反毒品危害防制條例案件，經檢察官提起公訴（九
十六年度毒偵字第五六九一號），本院依簡式審判程序判決如下
：
    主  文
甲○○施用第一級毒品，累犯，處有期徒刑壹年貳月。
    事  實
一、甲○○前因施用第一級毒品、第二級毒品案件，經本院以八
    十八年度訴字第五○○號分別判處有期徒刑八月、四月，應
    執行有期徒刑十一月確定，因施用第二級毒品案件，經本院
    以八十九年度員簡字第二二八號判處有期徒刑六月確定，上
    開二案嗣經送監接續執行，於民國九十一年一月二十三日因
    縮短刑期假釋出監付保護管束；於假釋期間，復因施用第一
    級、第二級毒品案件，經本院以九十一年度訴字第一二六三
    號分別判處有期徒刑九月、七月，應執行有期徒刑一年二月
    確定，並經撤銷假釋，再送監與前揭殘刑接續執行，於九十
    四年四月九日因縮刑期滿而執行完畢。另因上開施用毒品案
    件，經本院以九十一年度毒聲字第二三九二號裁定送強制戒
    治，並於九十二年十一月二十六日執行完畢。詎甲○○於前
    開強制戒治執行完畢後五年內，仍不知悔改，竟於九十六年
    十月十九日下午三時許，在其位於彰化縣員林鎮○○里○○
    路○段三七八巷二十號住處內，以將第一級毒品海洛因粉末
    置入注射針筒內加水後，再以針筒注射手臂血管之方式，施
    用第一級毒品海洛因一次。嗣於同日下午四時許，為警在彰
    化縣員林鎮○○路○段二四○號前盤查而查獲，經其同意採
    集尿液送驗，結果呈嗎啡陽性反應，始悉上情。
二、案經彰化縣警察局員林分局報告臺灣彰化地方法院檢察署檢
    察官偵查起訴。
    理  由
一、按除被告所犯為死刑、無期徒刑、最輕本刑為三年以上有期
    徒刑之罪或高等法院管轄第一審案件者外，於刑事訴訟法第
    二百七十三條第一項程序進行中，被告先就被訴事實為有罪
    之陳述時，審判長得告知被告簡式審判程序之旨，並聽取當
    事人、代理人、辯護人及輔佐人之意見後，裁定進行簡式審
    判程序；除簡式審判程序、簡易程序及第三百七十六條第一
    款、第二款所列之罪之案件外，第一審應行合議審判；刑事
    訴訟法第二百七十三條之一第一項、第二百八十四條之一分
    別定有明文。本件被告甲○○所犯係死刑、無期徒刑、最輕
    本刑為三年以上有期徒刑或高等法院管轄第一審案件以外之
    罪，且於本院行準備程序時就被訴事實為有罪之陳述，經受
    命法官告知簡式審判程序之旨，並聽取公訴人、被告之意見
    後，本院合議庭認無不得或不宜改依簡式審判程序進行之處
    ，經評議結果，裁定改由受命法官獨任行簡式審判程序，合
    先敘明。
二、訊據被告甲○○對於上開施用第一級毒品海洛因之犯行，坦
    承不諱，且警員於九十六年十月十九日經其同意採集尿液送
    驗，結果呈嗎啡陽性反應，此有詮昕科技股份有限公司濫用
    藥物尿液檢驗報告、尿液代號與真實姓名對照認證單各一紙
    在卷可稽，足徵被告之自白確與事實相符。又被告前因施用
    毒品案件，經本院以九十一年度毒聲字第二三九二號裁定送
    強制戒治，並於九十二年十一月二十六日執行完畢，有臺灣
    彰化地方法院檢察署刑案資料查註紀錄表及臺灣高等法院被
    告前案紀錄表各一份在卷可考。被告於前開強制戒治執行完
    畢釋放後，五年內再犯本件施用第一級毒品犯行，依毒品危
    害防制條例第二十三條第二項規定，自應依法論科。本件事
    證明確，被告施用第一級毒品海洛因之犯行，應堪認定。
三、核被告所為，係犯毒品危害防制條例第十條第一項之施用第
    一級毒品罪。被告為施用第一級毒品，而持有該級毒品，其
    持有之低度行為，應為施用之高度行為所吸收，不另論罪。
    被告前因施用第一級毒品、第二級毒品案件，經本院以八十
    八年度訴字第五○○號分別判處有期徒刑八月、四月，應執
    行有期徒刑十一月確定，因施用第二級毒品案件，經本院以
    八十九年度員簡字第二二八號判處有期徒刑六月確定，上開
    二案嗣經送監接續執行，於九十一年一月二十三日因縮短刑
    期假釋出監付保護管束；於假釋期間，復因施用第一級、第
    二級毒品案件，經本院以九十一年度訴字第一二六三號分別
    判處有期徒刑九月、七月，應執行有期徒刑一年二月確定，
    並經撤銷假釋，再送監與前揭殘刑接續執行，於九十四年四
    月九日因縮刑期滿而執行完畢，此有臺灣彰化地方法院檢察
    署刑案資料查註紀錄表及臺灣高等法院被告前案紀錄表各一
    份在卷可稽，其於受有期徒刑執行完畢後，五年以內故意再
    犯本件有期徒刑以上之罪，為累犯，應依刑法第四十七條第
    一項規定，加重其刑。爰審酌被告曾因施用毒品經送觀察、
    勒戒、強制戒治後，仍未能戒斷，再犯本案之罪，顯然未能
    善體國家設置觀察、勒戒、強制戒治機構，協助毒品施用者
    戒除毒癮之良法美意，及其犯罪之動機、目的、品行、智識
    程度、所生危害，暨犯罪後坦承犯行，態度尚屬良好等一切
    情狀，量處如主文所示之刑。
據上論斷，應依刑事訴訟法第二百七十三條之一第一項、第二百
九十九條第一項前段，毒品危害防制條例第十條第一項，刑法第
十一條前段、第四十七條第一項，判決如主文。
本案經檢察官蔡曉崙到庭執行職務。
中    華    民    國    97    年    2     月    1     日
                        刑事第六庭    法  官  鄭舜元
以上正本證明與原本無異。
如不服本判決，應於判決送達後10日內，向本院提出上訴書狀，
上訴書狀應「敘述具體上訴理由」，並按他造當事人之人數附繕
本。「切勿逕送上級法院」。
中    華    民    國    97    年    2     月    1     日
                                      書記官  呂雅惠
附錄：論罪科刑法條：
毒品危害防制條例第十條：
施用第一級毒品者，處六月以上五年以下有期徒刑。
施用第二級毒品者，處三年以下有期徒刑。


司法院資訊處製作；財團法人民間司法改革基金會備份。
